【裁判字號】    98,交訴,39
【裁判日期】    980311
【裁判案由】    肇事逃逸罪等
【裁判全文】
臺灣臺中地方法院刑事判決          98年度交訴字第39號
公  訴  人  臺灣臺中地方法院檢察署檢察官
被      告  甲○○
                    國民
上列被告因肇事逃逸等案件，經檢察官提起公訴（98年度偵字第
2412號），被告於準備程序中就被訴事實為有罪之陳述，經告以
簡式審判之旨，並聽取意見後，本院合議庭裁定由受命法官依法
獨任進行簡式審判程序判決如下：
    主  文
甲○○服用酒類，不能安全駕駛動力交通工具而駕駛，處拘役伍
拾伍日，如易科罰金，以新臺幣壹仟元折算壹日；又駕駛動力交
通工具肇事，致人受傷而逃逸，處有期徒刑陸月，如易科罰金，
以新臺幣壹仟元折算壹日。
    事  實
一、甲○○素行不佳，前曾犯公共危險罪（未構成累犯），詎仍
    不知悔改。甲○○於民國（下同）97年12月30日下午3、4時
    許，在臺中縣霧峰鄉○○路60巷40號之朋友住處，飲用米酒
    後，已達不能安全駕駛交通工具之程度，竟無照（其駕駛執
    照遭吊扣當中，屬無照駕駛）仍駕駛車牌號碼4452-SR號自
    小客車上路。迨於同日下午16時14分許，行經臺中縣霧峰鄉
    ○○路與育智街口時，因操控能力欠佳，與由乙○○亦無照
    所駕駛車牌號碼G5P-337號之重機車發生擦撞，乙○○人車
    倒地，機車車頭全毀，乙○○並因而受有左肩、雙下肢挫擦
    傷等之傷害（過失傷害部份表示不予告訴）。詎甲○○肇事
    後，竟未停車救護，反而加速逃離現場。警方據報後，嗣於
    同日下午17時40分許，循線在甲○○位於臺中縣霧峰鄉○○
    路60巷40號之居所查獲，並測得吐氣酒精濃度為1.26MG/L。
二、案經臺中縣警察局霧峰分局報請臺灣臺中地方法院檢察署檢
    察官偵查起訴。
    理  由
一、按除被告所犯為死刑、無期徒刑、最輕本刑為三年以上有期
    徒刑之罪或高等法院管轄第一審案件者外，於前條第一項程
    序進行中，被告先就被訴事實為有罪之陳述時，審判長得告
    知被告簡式審判程序之旨，並聽取當事人、代理人、辯護人
    及輔佐人之意見後，裁定進行簡式審判程序，刑事訴訟法第
    二百七十三條之一第一項定有明文。本件被告所犯係死刑、
    無期徒刑、最輕本刑為三年以上有期徒刑以外之罪，其於準
    備程序中就被訴事實為有罪之陳述，且經審判長告知被告簡
    式審判程序之旨，並聽取公訴人及被告之意見後，本院合議
    庭認為適宜而裁定由受命法官獨任進行簡式審判程序，合先
    敘明。
二、現行刑事訴訟法為保障被告之反對詰問權，排除具有虛偽危
    險性之傳聞證據，以求實體真實之發現，於該法第一百五十
    九條第一項明定被告以外之人於審判外之言詞或書面陳述，
    除法律有規定者外，不得作為證據。是被告以外之人於審判
    外之陳述，除有同條第二項之除外情形，或符合同法第一百
    五十九條之一至第一百五十九條之五，或其他法律有特別規
    定得為證據之情形者外，自不採為論罪之依據。簡式審判程
    序，貴在審判程序之簡省便捷，檢察官指出之證據方法，只
    要被告及辯護人無異議，即可使用，縱或是被告以外之人在
    審判外之陳述，亦得作為證據，是刑事訴訟法第一百五十九
    條第二項規定；「法院以簡式審判程序，不適用之」；第二
    百七十三條之二規定：「簡式審判程序之證據調查，不受第
    一百五十九條第一項…規定之限制」，是於簡式審判程序，
    有關傳聞證據之證據能力限制規定自無適用之餘地，合先敘
    明。
三、訊據被告甲○○對於上揭事實坦承不諱，核與被害人乙○○
    所指述之情節相符，並有汽車駕駛人酒後生理協調平衡檢測
    紀錄表1紙、刑法第185條之3案件測試觀察紀錄表1紙、道路
    交通事故當事人酒精測定紀錄表2紙、臺中縣警察局舉發違
    反道路交通管理事件通知單影本4紙、道路交通事故現場圖
    、道路交通事故調查報告表（一）、（二）、診斷證明書1
    紙、照片9張在卷足資佐證，足認被告甲○○自白，核與事
    實相符，堪予採信，事證至臻明確，被告甲○○犯行洵堪認
    定。
四、核被告甲○○所為，係犯刑法第185之3條服用酒類不能安全
    駕駛、同法第185之4條肇事逃逸之罪。被告所犯上開2罪，
    犯意各別，犯罪構成要件不同，應予分論併罰。爰審酌被告
    甲○○犯罪之動機、目的、手段、品行、所生危害及犯罪後
    坦認罪愆，頗具悔意，被告肇事後態度、及肇事後被告迄今
    已與被害人達成民事和解，有調解書1份在卷可稽，取得諒
    解等一切情狀，量處如主文所示之刑，並諭知易科罰金之折
    算標準，以資懲儆。
據上論斷，應依刑事訴訟法第二百九十九條第一項前段、第二百
七十三條之一第一項、刑法第一百八十五條之三、第一百八十五
條之四、第四十一條第一項前段，判決如主文。
中    華    民    國    98    年    3     月    11    日
                            刑事第四庭法  官  洪俊誠
以上正本證明與原本無異。
如不服本判決，應於判決收受送達後10日內向本院提出上訴狀，
上訴於臺灣高等法院臺中分院（並應敘述具體上訴理由及檢附繕
本）。上訴書狀如未敘述上訴理由，應於上訴期間屆滿後20日內
補提上訴理由書於本院（均須按他造當事人之人數附具繕本）「
切勿逕送上級法院」。
                                      書記官  蕭榮峰
中    華    民    國    98    年    3     月    11    日
附錄論罪科刑實體法條文：
刑法第185條之3：
服用毒品、麻醉藥品、酒類或其他相類之物，不能安全駕駛動力
交通工具而駕駛者，處一年以下有期徒刑、拘役或科或併科十五
萬元以下罰金。
刑法第185條之4（肇事遺棄罪）：
駕駛動力交通工具肇事，致人死傷而逃逸者，處6月以上5年以下
有期徒刑。


司法院資訊處製作；財團法人民間司法改革基金會備份。
